臺灣桃園地方法院民事裁定　　　　　　　　　　　　　九十三年度財管字第四０號
　　聲　請　人　乙○○
　　被　繼承人
　　甲○○　之
　　遺產管理人　白鈺山
右聲請人聲請選定被繼承人甲○○遺產管理人事件，本院裁定如左：
　　主　　　文
選任白鈺山為被繼承人甲○○之遺產管理人。
程序費用由被繼承人甲○○之遺產負擔。
　　理　　　由
一、按繼承開始時，繼承人有無不明，而無親屬會議或親屬會議未於一個月內選定遺
    產管理人者，利害關係人得聲請法院選任遺產管理人，並由法院依公示催告程序
    ，定六個月以上之期限，公告繼承人，命其於期限內承認繼承，民法第一千一百
    七十七條、第一千一百七十八條第一項、第二項規定甚明。而此所謂「親屬會議
    未於一個月內選定遺產管理人」，係指親屬會議客觀上未於繼承開始而生有繼承
    人有無不明情事時起一個月內選定遺產管理人，利害關係人即得據以聲請法院選
    任遺產管理人，不以該親屬會議陷於不能召開或召開有困難，或該親屬會議經召
    開而不為或不能決議為限，合先敘明。
二、本件聲請意旨略以：相對人即被繼承人甲○○於民國（下同）七十九年十二月十
    二日向聲請人借貸新台幣（下同）六十萬元，原應於八十年二月十二日清償，惟
    被繼承人逾期未還，嗣後聲請人取得執行名義，屢經強制執行亦均未果。聲請人
    取償未得，嗣被繼承人於九十二年九月十六日死亡，其應為繼承之繼承人均拋棄
    繼承，經鈞院以九十二年繼字第六八八號、七三三號備查在案。查：本件被繼承
    人死亡後尚遺有存款、桃園縣中壢市○○路六八巷二號房地持份及該房產內傢俱
    等動產，其等均遭上揭親屬竊佔迄今，形同實質繼承，為保障聲請人權益，爰位
    非訟事件法第七十八條、第七十九條規定，聲請指定或選任被繼承人胞兄白鈺山
    或其他親屬為其遺產管理人等語，並提出被繼承人
    、債權憑證等為證。
三、經查：被繼承人甲○○業於九十二年九月十六日死亡，而依法第一順位至第四順
    位之應為繼承之人均已為拋棄繼承或先於被繼承人亡故等情，業據聲請人提出被
    繼承人甲○○之除戶
    字第七三三號、第六八八號拋棄繼承案卷後審認屬實。而被繼承人死亡迄今已一
    年，顯逾民法第一千一百七十七條所定一個月期間，期間無親屬會議選任之遺產
    管理人向聲請人為處理債務之表示，可認聲請人主張無親屬會議之事實為真。準
    此，堪認被繼承人甲○○所遺財產，現確係處於無人繼承之狀態，是以本件確有
    為被繼承人甲○○所遺財產指定遺產管理人之必要。
四、而聲請人聲請本院指定原被繼承人之繼承人白鈺山為被繼承人甲○○模所遺財產
    之遺產管理人，經本院於九十三年九月八日行調查程序時徵詢關係人白鈺山結果
    ，白鈺山當庭表明願意受任等語，此外，復查無由白鈺山任遺產管理人有何不適
    當之處，爰依聲請人之聲請指定白鈺山任被繼承人甲○○所遺財產之遺產管理人
    。
五、依非訟事件法第九條裁定如主文。
中　　　華　　　民　　　國　　九十三　　年　　　九　　　月　 　十七 　　日
                                        臺灣桃園地方法院家事法庭
                                                法　　　官　石有為
右為正本係照原本作成
如對本裁定抗告須於裁定送達後十日內向本院提出抗告狀
                                                法院書記官　吳宏明
中　　　華　　　民　　　國　　九十三　　年　　　九　　　月　 　十七 　　日
